臺灣高等法院臺南分院刑事判決          九十一年度上易字第六一三號  Ａ
      上  訴  人
      即  自訴人  乙  ○  ○
      被      告  甲  ○  ○
右上訴人因自訴被告傷害等案件，不服臺灣臺南地方法院九十年度自字第四二二號中
華民國九十一年三月二十九日第一審判決，提起上訴，本院判決如左：
      主      文
上訴駁回。
      理      由
一、本件自訴意旨略以：被告甲○○於民國（下同）九十年二月二十六日下午七時許
    ，在臺南縣新營市○○路七三之二號三樓自訴人住處傷害自訴人，因認被告涉犯
    傷害罪嫌云云。
二、按告訴或請求乃論之罪，已不得告訴或請求者，不得再行自訴；又不得提起自訴
    而提起者，應諭知不受理之判決，並得不經言詞辯論為之，刑事訴訟法第三百二
    十二條、第三百三十四條及第三百四十三條準用第三百零七條分別定有明文。次
    按告訴乃論之罪，其告訴應自得為告訴之人知悉犯人之時起，於六個月內為之，
    同法第二百三十七條第一項亦著有明文。
三、經查：
（一）本件自訴人自訴被告甲○○於九十年二月二十六日傷害自訴人所涉傷害罪嫌，
      依刑法第二百八十七條之規定須告訴乃論，然自訴人遲至九十年十二月四日，
      始向原審法院提起自訴，有原審卷首頁收案日期戮章可憑，顯然已逾上述六個
      月之告訴期間。
（二）雖自訴人上訴意旨稱已於六月之前就提出告訴，當時在地檢署有作筆錄在案云
      云，惟依臺灣臺南地方法院檢察署九十一年三月一日南檢玲善九一營偵二一一
      字第○九一○○一○六六七號函所示，本件同一被告、同一傷害事實，自訴人
      乙○○係於九十一年一月十七日始向臺灣臺南地方法院檢察署申告，而非自訴
      人所稱已於六月之前就提出告訴，實難採信。揆諸前揭說明，自訴人於得為告
      訴期間內，未經合法告訴，應認已不得再行自訴，則自訴人提起本件自訴，原
      審自得不經言詞辯論，逕為諭知不受理之判決。
四、原判決以前開理由認自訴於法不合，不經言詞辯論，逕為不受理之判決，本院經
    核其認事用法並無不合，自訴人上訴意旨，猶執陳詞，指摘原判決不當，為無理
    由，爰不經言詞辯論，逕予駁回之。
五、公訴人移送併案意旨（九十一年度營偵字第二一一號）另以：本件同一被告、同
    一傷害事實，前經告訴人乙○○於九十年十二月四日向原審法院提起自訴，其自
    訴在檢察官開始偵查前，且傷害罪係告訴乃論之罪，因而移請原審法院併案審理
    等情，惟本案既經諭知不受理之判決，即無從併案審理，依法自應退還由檢察官
    自行偵查處理。
據上論斷，應依刑事訴訟法第三百六十八條、第三百七十二條，判決如主文。
中    華    民    國      九十一      年      五      月      二十九    日
                                  臺灣高等法院臺南分院刑事第三庭
                                      審判長法官  黃    崑    宗
                                            法官  莊    俊    華
                                            法官  林    勝    木
右正本證明與原本無異。
不得上訴。
                                      法院書記官  吳    秋    賢
中    華    民    國      九十一      年      五      月      三十      日
